臺灣臺北地方法院刑事判決　　　　　　　96年度易字第1788號
公　訴　人　臺灣臺北地方法院檢察署檢察官
被　　　告　乙○○
上列被告因詐欺等案件，經檢察官提起公訴（96年度偵字第
10619 號），因被告於準備程序中就被訴事實為有罪之陳述，經
本院合議庭裁定改行簡式審判程序審理，茲判決如下：
    主  文
乙○○竊盜，處有期徒刑參月，如易科罰金，以新臺幣壹仟元折
算壹日，減為有期徒刑壹月又拾伍日，如易科罰金，以新臺幣壹
仟元折算壹日。又行使偽造私文書，足以生損害於他人，處有期
徒刑陸月，如易科罰金，以新臺幣壹仟元折算壹日，簽帳單上偽
造之「甲○○」署押共伍枚均沒收。減為有期徒刑參月，如易科
罰金，以新臺幣壹仟元折算壹日，簽帳單上偽造之「甲○○」署
押共伍枚均沒收。又意圖為自己不法之所有，以詐術使人將本人
之物交付，處有期徒刑陸月，如易科罰金，以新臺幣壹仟元折算
壹日，減為有期徒刑參月，如易科罰金，以新臺幣壹仟元折算壹
日。應執行有期徒刑陸月，如易科罰金，以新臺幣壹仟元折算壹
日，簽帳單上偽造之「甲○○」署押共伍枚均沒收。
    事實及理由
一本件犯罪事實、證據及理由，均引用檢察官起訴書之記載（如
  附件）。
二核被告所為，犯刑法第三百二十條第一項竊盜罪、刑法第二百
  十條、第二百十六條行使偽造私文書罪、刑法第三百三十九條
  第一項詐欺取財等罪。其偽造署押為偽造私文書之階段行為，
  偽造私文書之低度行為為行使之高度行為吸收，均不另論罪。
  被告先後五次行使偽造私文書及詐欺取財犯行均係於太平洋崇
  光百貨公司所為，時間緊接，且各均侵害同一法益，多次行為
  之獨立性極為薄弱，各屬一行為之接續進行，均應給予單純一
  罪之刑法評價。本院審酌被告於本件行為前之九十六年一月二
  十八日竊取宋宜蓁之信用卡後持以盜刷，又再為本件犯行，實
  難認為其係一時失慮致罹刑典，惟其犯後已坦承犯行，且本次
  盜刷金額約一萬多元，較前次盜刷金額達六、七萬元為低等一
  切情狀，量處如主文所示之刑。另被告之犯罪合於中華民國九
  十六年罪犯減刑條例第二條第一項第三款之規定，應將宣告刑
  均予以減刑，並均諭知易科罰金之折算標準及定應執行之刑。
  未扣案之簽帳單共五份，各份雖有二聯，惟此類簽帳單僅要求
  持卡人逾其中一聯簽名即可，故被告於簽帳單上偽造之「甲○
  ○」署押共五枚，不問屬於犯人與否，均依刑法第二百十九條
  規定沒收之。
三本件被告等所犯為死刑、無期徒刑、最輕本刑三年以上有期徒
  刑以外之罪，亦非高等法院管轄第一審之案件，其等於本院行
  準備程序時並就被訴事實為有罪之陳述，經聽取檢察官及被告
  鄭策等之意見後，依刑事訴訟法第二百七十三條之一第一項之
  規定，由本院合議庭裁定本件改依簡式審判程序，並由受命法
  官獨任進行審理。
四適用之法條：刑事訴訟法第二百七十三條之一第一項、第二百
  九十九條第一項前段、第三百十條之二、第四百五十四條第二
  項，刑法第二百十條、第二百十六條、第三百二十條第一項、
  第三百三十九條第一項、第四十一條第一項前段、第五十一條
  第五款、第二百十九條，刑法施行法第一條之一，中華民國九
  十六年罪犯減刑條例第二條第一項第三款、第七條、第九條。
本案經檢察官熊南彰到庭執行職務
中　　華　　民　　國　　96　　年　　8 　　月　　31　　日
　　　　　　　　　刑事第十五庭  法　官  邱蓮華
上正本證明與原本無異。
如不服本判決，應於判決送達後10日內，向本院提出上訴狀。
                                書記官  王黎輝
中　　華　　民　　國　　96　　年　　9 　　月　　3 　　日
附錄論罪科刑法條
刑法第210條
偽造、變造私文書，足以生損害於公眾或他人者，處5年以下有
期徒刑。
刑法第216條
行使第210條至第215條之文書者，依偽造、變造文書或登載不實
事項或使登載不實事項之規定處斷。
刑法第320條第1項
意圖為自己或第三人不法之所有，而竊取他人之動產者，為竊盜
罪，處5年以下有期徒刑、拘役或5百元以下罰金。
刑法第339條第1項
意圖為自己或第三人不法之所有，以詐術使人將本人或第三人之
物交付者，處五年以下有期徒刑、拘役或科、或併科一千元以下
罰金。
附件
臺灣臺北地方法院檢察署檢察官起訴書
　　　　　　　　　　　　　　　　　　 96年度偵字第10619號
被　　　告　乙○○　女　25歲（民國○○年○月○○日生）
　　　　　　　　　　住臺北縣三重市○○○路44巷27號
　　　　　　　　　　居臺北市中山區○○○路○段53巷14後3樓
　　　　　　　　　　身分證統一編號：Ｚ000000000號
上列被告因竊盜等案件，業經偵查終結，認應提起公訴，茲將犯
罪事實及證據並所犯法條分敘如下：
        犯罪事實
一、乙○○意圖為自己不法之所有，於民國96年4月18日上午，
    在任職之臺北市○○區○○路3號「臻象涮涮鍋」內，徒手
    竊得甲○○所有之中國信託商業銀行信用卡（卡號00000000
    00000000號）乙張，隨即藉詞離職，並基於詐欺取財及行使
    偽造私文書之犯意，於同日下午，至臺北市大安區○○○路
    ○段300號太平洋崇光百貨公司復興新館，連續以竊得之信
    用卡於當日12時59分刷卡消費新臺幣（下同）1萬1067元、
    13 時23分刷卡消費1680元、13時42分刷卡消費2990元、13
    時55 分刷卡消費1萬6900元、14時6分刷卡消費4351元，並
    在每次消費之簽帳單上，偽造甲○○之署名而偽造私文書，
    再將各該簽帳單持之交付予各該特約商店店員以行使，致使
    特約商店店員及發卡銀行，誤以為乙○○即為信用卡之合法
    持卡人，而陷於錯誤，分別交付消費購買之財物，共計詐得
    3萬6988元，足生損害於甲○○、特約商店及發卡銀行。
    嗣因甲○○發覺信用卡遭竊，而報警循線查獲。
二、案經甲○○、中國信託商業銀行訴由臺北市政府警察局中山
    分局報告偵辦。
    　　證據並所犯法條
一、訊據被告乙○○對上揭事實坦承不諱，核與告訴人甲○○、
    告訴代理人丙○○指訴情節相符，復有消費刷卡明細表、簽
    帳單、監視光碟與翻拍畫面附卷可稽，被告犯嫌應堪認定。
二、核被告所為，係犯刑法第320條第1項竊盜罪、第339條第1項
    詐欺取財罪及第216、210條行使偽造私文書罪嫌。
三、依刑事訴訟法第251條第1項提起公訴。
    此致
臺灣臺北地方法院
中　　華　　民　　國　　96　　年　　6 　　月　　11　　日
                              檢　察　官  李  傳  侯
